臺灣臺中地方法院刑事判決　　　　　　　　　　　　九十四年度訴字第一一五八號
　　公　訴　人　臺灣臺中地方法院檢察署檢察官
　　被　　　告　甲○○
　　指定辯護人　本院公設辯護人　乙○○
右列被告因違反槍砲彈藥刀械管制條例案件，經檢察官提起公訴（九十四年度偵字第
一一○四號），被告於準備程序中就被訴事實為有罪之陳述，受命法官於聽取當事人
之意見後，本院合議庭裁定改由受命法官獨任以簡式審判程序審理，判決如左：
    主  文
甲○○未經許可，寄藏可發射子彈具有殺傷力之改造手槍，累犯，處有期徒刑壹年肆
月，併科罰金新臺幣陸萬元，罰金如易服勞役，以參佰元即新臺幣玖佰元折算壹日。
扣案之仿ＦＮ廠１９１０型半自動手槍製造之金屬玩具手槍換裝土造金屬槍管改造而
成之改造手槍壹支（含彈匣壹個，槍枝管制編號為0000000000號）沒收。
    犯罪事實
一、甲○○前有違反麻醉藥品管理條例、違反槍砲彈藥刀械管制條例、贓物案件等前
    科，並曾於民國八十九年間，因施用毒品案件，經本院判處有期徒刑五月確定，
    甫於九十二年十月二十六日執行完畢。詎猶不知悔改，明知具有殺傷力之槍枝、
    子彈均為政府明文公告管制，未經許可不得無故寄藏、持有之物，竟於九十三年
    十月間某日，在臺中市○○路與三民路口，借予綽號「阿賓」之成年男子新臺幣
    一萬五千元時，由「阿賓」當場將可發射子彈具有殺傷力之仿ＦＮ廠１９１０型
    半自動手槍製造之金屬玩具手槍換裝土造金屬槍管改造而成之改造手槍一支（含
    彈匣一個，槍枝管制編號為0000000000號）及具殺傷力之改造子彈三
    顆交予其暫時保管以為質押，而未經許可寄藏該支具殺傷力之改造手槍（含彈匣
    一個，槍枝管制編號為0000000000號）及具殺傷力之改造子彈三顆。
    嗣於九十四年一月三日十八時許，在臺中市○○區○○街六十號前為警埋伏攔檢
    甲○○所駕駛之車牌號碼ＤＰ—四八九七號自用小客車，並經甲○○同意搜索，
    而當場扣得上開具殺傷力之改造手槍一支（含彈匣一個，槍枝管制編號為000
    0000000號）、具殺傷力之改造子彈三顆及不具殺傷力之改造子彈四顆。
二、案經臺中市警察局第四分局報告臺灣臺中地方法院檢察署檢察官偵查起訴。
    理  由
一、訊據被告甲○○對於右揭事實坦承不諱，並有卷附之臺中市警察局第四分局搜索
    扣押筆錄、扣押物品目錄表各一份、扣案之改造手槍一支（含彈匣一個，槍枝管
    制編號為0000000000號）及改造子彈計七顆可資佐證。且扣案之改造
    手槍一支及改造子彈計七顆，經送請內政部警政署刑事警察局鑑定結果，認扣案
    改造手槍一支係仿ＦＮ廠１９１０型半自動手槍製造之金屬玩具手槍換裝土造金
    屬槍管改造而成之改造手槍，機械性能良好，可擊發適用子彈，具有殺傷力；扣
    案之改造子彈七顆，均經實際試射結果，其中三顆可擊發，認均具殺傷力，至其
    餘四顆則均無法擊發，認均不具殺傷力等情，亦有該局九十四年三月十四日刑鑑
    字第○九四○○○四五五七號槍彈鑑定書及九十四年五月二十五日刑鑑字第○九
    四○○六二八二九號函各一份在卷可憑，足認被告自白與事實相符，堪可採信。
    檢察官誤認扣案子彈中只有一顆具殺傷力，其餘六顆均不具殺傷力云云，尚有未
    合，附此敘明。綜上所述，本案事證明確，被告犯行堪以認定。
二、查，被告甲○○行為後，槍砲彈藥刀械管制條例第十一條第四項業於九十四年一
    月二十六日修正公布為同條例第八條第四項之罪，並於同年月二十八日開始施行
    ，依修正前第十一條第四項未經許可寄藏、持有可發射子彈具有殺傷力之槍枝罪
    ，其法定本刑為「一年以上七年以下有期徒刑，併科新臺幣七百萬元以下罰金」
    ，修正後同條例第八條第四項規定之法定本刑則提高為「三年以上十年以下有期
    徒刑，併科新臺幣七百萬元以下罰金」，比較修正前後法律，以修正前槍砲彈藥
    刀械管制條例第十一條第四項規定，對被告較為有利，依刑法第二條第一項但書
    從輕原則規定，應適用修正前槍砲彈藥刀械管制條例第十一條第四項規定論處。
    是核被告所為寄藏仿ＦＮ廠１９１０型半自動手槍製造之金屬玩具手槍換裝土造
    金屬槍管改造而成之改造手槍部分，核係犯修正前槍砲彈藥刀械管制條例第十一
    條第四項之未經許可，寄藏可發射子彈具有殺傷力之改造手槍罪；被告未經許可
    ，寄藏具殺傷力之改造子彈三顆部分，則係犯槍砲彈藥刀械管制條例第十二條第
    四項之未經許可寄藏子彈罪（此條並未併同修正，故無新舊法比較適用之問題）
    。又被告甲○○係為擔保債權而於「阿賓」還款前暫時保管上開槍、彈，其主觀
    上並非為己持有該等槍、彈，業據被告於審理中供明在卷，故被告代「阿賓」保
    管槍、彈，以確保「阿賓」清償借款之舉，應屬寄藏之行為（最高法院八十九年
    度臺上字第三八七八號判決、八十六年度臺上字第五四七號判決、臺中高等法院
    臺中分院九十三年度上更（一）字第一六六號判決、八十八年度上訴字第二五六
    一號判決意旨參照），公訴人誤認被告前揭所為係犯持有槍、彈罪嫌云云，尚有
    未合，且因持有、寄藏子彈復係規定在同一條項，故本院認定被告寄藏槍、彈部
    分與公訴人起訴持有槍、彈之罪名，雖屬有異，惟尚無變更起訴法條之必要（臺
    灣高等法院臺中分院九十三年度上訴字第六八一號、九十二年度上訴字第二二四
    ○號、一九六九號、九七七號、臺灣高等法院九十三年度上訴字第二六七八號、
    一九四八號及三九七號判決意旨，均同此見解），附此敘明。又寄藏與持有，均
    係將物置於自己實力支配之下，僅寄藏必先有他人之持有行為，而後始為之受寄
    代藏而已，故寄藏之受人委託代為保管，其保管之本身，亦屬持有，不過，此之
    持有係受寄之當然結果，自宜僅就寄藏行為為包括之評價，不應另就持有予以論
    罪（最高法院七十四年度臺上字第三四○○號判例參照）。再被告同時地寄藏上
    開槍、彈之行為，係以一行為觸犯數罪名，屬想像競合犯，應依刑法第五十五條
    規定，從一重之修正前未經許可寄藏可發射子彈具有殺傷力之改造手槍罪處斷。
    再者，就被告所犯未經許可寄藏子彈罪部分，起訴書所載之犯罪事實雖僅記載「
    阿賓」將具殺傷力之子彈「一顆」質押予被告等語，惟被告此部分所為實係屬「
    寄藏子彈」行為，已如前述，且被告未經檢察官起訴之寄藏另二顆具殺傷力改造
    子彈部分，既與經起訴部分具有實質上一罪（寄藏具殺傷力之子彈一顆部分）及
    想像競合犯之裁判上一罪（寄藏可發射子彈具有殺傷力之改造手槍部分）關係，
    而為起訴效力所及，本院自應併予審理，附此指明。查，被告前有違反麻醉藥品
    管理條例、違反槍砲彈藥刀械管制條例、贓物案件等前科，並曾於八十九年間，
    因施用毒品案件，經本院判處有期徒刑五月確定，甫於九十二年十月二十六日執
    行完畢，有臺灣臺中地方法院檢察署刑案資料查註紀錄表及臺灣高等法院被告全
    國前案紀錄表各一份在卷足憑，其於受有期徒刑執行完畢後，於五年以內再犯本
    件有期徒刑以上之罪，為累犯，應依刑法第四十七條規定加重其刑。爰審酌被告
    前有違反麻醉藥品管理條例、違反槍砲彈藥刀械管制條例、贓物案件及施用毒品
    罪等前科，素行不佳、其犯罪之動機、目的、手段、寄藏上開具有殺傷力之改造
    手槍、子彈，雖危害社會治安，惟其犯罪後已坦承上情，態度尚佳，且未以扣案
    槍、彈為其他犯行，情節尚非甚為嚴重等一切情狀，量處如主文所示之刑，並就
    所處罰金刑部分諭知易服勞役之折算標準。又扣案之仿ＦＮ廠１９１０型半自動
    手槍製造之金屬玩具手槍換裝土造金屬槍管改造而成之改造手槍一支（含彈匣一
    個，槍枝管制編號為0000000000號），係違禁物，應依刑法第三十八
    條第一項第一款宣告沒收。至上開扣案具殺傷力之改造子彈三顆，經內政部警政
    署刑事警察局試射後既均已失子彈之效能，均不再具有殺傷力，均已失其違禁物
    之性質，爰不再予宣告沒收，附此指明。
據上論斷，應依刑事訴訟法第二百七十三條之一第一項、第二百九十九條第一項前段
，修正前槍砲彈藥刀械管制條例第十一條第四項、槍砲彈藥刀械管制條例第十二條第
四項，刑法第十一條前段、第二條第一項但書、第五十五條、第四十七條、第四十二
條第二項、第三十八條第一項第一款，罰金罰鍰提高標準條例第二條，判決如主文。
中  華      民      國    九十四    年      六      月     三十     日
                                    臺灣臺中地方法院刑事第十庭
                                            法  官  江  奇  峰
右正本證明與原本無異。
如不服本判決，應於判決送達後十日內向本院提出上訴狀，上訴於臺灣高等法院臺中
分院(須附繕本)。
                                            書記官
中      華      民      國    九十四    年      六      月     三十     日
附錄法條：
修正前槍砲彈藥刀械管制條例第十一條第四項：
  未經許可，持有、寄藏或意圖販賣而陳列第一項所列槍砲者，處一年以上七年以下
  有期徒刑，併科新臺幣七百萬元以下罰金。
槍砲彈藥刀械管制條例第十二條第四項
未經許可，持有、寄藏或意圖販賣而陳列子彈者，處五年以下有期徒刑，併科新臺幣
三百萬元以下罰金。
